臺灣高等法院刑事裁定
110年度抗字第1681號
抗  告  人  
即  被  告  李苡瑄



上列抗告人即被告因違反毒品危害防制條例案件，不服臺灣新北
地方法院中華民國110年10月5日裁定（109年度訴字第1505號）
，提起抗告，本院裁定如下：
    主  文
抗告駁回。                                             
    理  由
一、原裁定意旨略以：抗告人即被告李苡瑄收受本件判決正本後
    ，於上訴期間內提出上訴狀，惟該上訴狀並未敘述具體之上
    訴理由，復未於上訴期間屆滿後20日內補提之，經原審法院
    於民國110年8月10日裁定命被告應於裁定送達後5日內補正
    上訴理由，前揭裁定並已於同年8月19日由郵務人員送至被
    告之戶籍地，惟因未獲會晤被告本人，亦無受領文書之同居
    人或受僱人，乃於同日寄存於桃園市政府警察局中壢分局內
    壢派出所，有原審法院送達證書1份在卷可稽，故應自寄存
    翌日起算，經10日即110年8月30日發生送達效力；被告於前
    揭裁定送達生效後，迄今仍未補提上訴理由，其上訴顯已違
    背法律上之程式，應予駁回。
二、抗告意旨略以：被告已於110年8月以電話告知變更住所，惟
    不熟悉行政程序，故致郵務仍寄至舊居，無法知悉需提出具
    體理由，被告有新事證而提起上訴，請求給予上訴之機會。
三、按不服地方法院第一審判決而上訴者，應向管轄第二審之高
    等法院為之。上訴書狀應敘述具體理由，如未敘述上訴理由
    者，應於上訴期間屆滿後20日內補提理由書於原審法院，逾
    期未補提者，原審法院應定期間先命補正；原審法院認為上
    訴不合法律上之程式或法律上不應准許或其上訴權已經喪失
    者，應以裁定駁回之，刑事訴訟法第361條、第362條前段分
    別定有明文。
四、經查：
（一）被告因違反毒品危害防制條例案件，經原審法院以109年
      度訴字第1505號判決判處罪刑，嗣被告於110年5月19日合
      法提起上訴，刑事聲明上訴狀記載「上訴理由，容後補呈
      」，而未敘述上訴理由，於當事人欄之年籍及住居所係記
      載「請詳卷」（原審卷第513頁），亦未陳報新址，復經
      原審法院於110年8月10日裁定命被告應於裁定送達後5日
      內補提上訴理由，該裁定於110年8月19日寄存送達於被告
      位於桃園市中壢區之住所（地址詳卷），有原審送達證書
      可憑（原審卷第527頁），是本件應自裁判書寄存送達之
      翌日起算10日，加計5日及在途期間3日即110年9月6日（
      星期一，非例假日）補提上訴理由，惟被告遲未補正上訴
      理由，經原審法院於110年10月5日裁定駁回上訴。
（二）抗告意旨固主張曾已電話告知變更住所，然並未提出相關
      佐證，且被告於上開案件審理期間，均未表明住所變更，
      亦未陳報其他地址供原審送達文書，卷內復查無被告陳報
      地址變更之相關證據，是被告既設戶籍於上開地址，送達
      機關對該址為送達，自屬合法。
（三）綜上，原裁定以抗告人之上訴違背法律上之程式，依刑事
      訴訟法第362條前段規定，裁定駁回，經核並無不合。被
      告提起抗告，指摘原裁定不當，為無理由，應予駁回。 
五、據上論斷，應依刑事訴訟法第412條，裁定如主文。
中　　華　　民　　國　　110 　年　　10　　月　　28　　日
                  刑事第二十五庭審判長法  官 邱滋杉
                                      法  官 黃翰義
                                      法  官 邱瓊瑩
以上正本證明與原本無異。
如不服本裁定，應於收受送達後五日內向本院提出再抗告狀。
                                      書記官 桑子樑
中　　華　　民　　國　　110 　年　　10　　月　　28　　日